臺灣花蓮地方法院刑事判決
111年度原侵訴字第4號
公  訴  人  臺灣花蓮地方檢察署檢察官
被      告  許文浩



選任辯護人  阮慶文律師(法扶律師)
上列被告因妨害性自主等案件，經檢察官提起公訴（111年度偵
字第833號、111年度少連偵字第12號、第13號），本院判決如下
：
    主  文
甲○○犯強制猥褻罪，處有期徒刑捌月；又犯強制性交未遂罪，處
有期徒刑壹年陸月；又犯意圖供行使之用而攜帶兇器在公共場所
聚集三人以上首謀下手實施強暴脅迫罪，處有期徒刑柒月。應執
行有期徒刑貳年陸月。扣案手機壹支沒收。
    事  實
一、甲○○與黃○○（民國96年2月生，真實姓名年籍詳卷，卷內代號
    BS000-A110157，下稱A女）係前男女朋友關係，竟分別為下
    列犯行：
(一)基於強制猥褻之犯意，不顧A女之反抗，於110年12月23日23
    時許，在花蓮縣○○市○○路00號東城車業4樓，先吸吮A女胸部
    ，再撫摸A女之陰蒂，以此方式猥褻A女得逞。
(二)基於強制性交之犯意，不顧A女之反抗，於110年12月24日上
    午11時許，在花蓮縣○○市○○路00號4樓，先擁抱、親吻A女並
    以陰莖磨擦A女陰道，雖A女表示不要，甲○○無視A女表達反對之
    意思，仍欲強行以其陰莖插入A女之陰道內，然因A女反抗並
    表示疼痛，甲○○因己意而未將其陰莖插入A女陰道，將A女推
    開，乃中止性交結果之發生而未遂。嗣因A女不堪受辱，告
    知A女之父黃○○(下稱A父)並報警處理，始為警循線查悉上情
    。
二、甲○○因A父以A女遭甲○○妨害性自主為由，至花蓮縣○○市○○路
    00號毆打甲○○而生嫌隙，甲○○乃於110年12月24日21時許前
    不久之某時，召集丁○○、丙○○、徐有(通緝中)及少年范○○(9
    5年4月生，姓名年籍資料詳卷，移送少年法庭)前往花蓮縣
    吉安鄉慶南二街A父住處，渠等明知該住處前方為公共場所
    ，且當時為夜間，周遭居民皆返家休息，若聚眾叫囂、丟擲
    物品，將波及他人，影響社會治安及秩序，甲○○、丁○○、丙○○及徐有等人仍基於恐嚇危害安全、毀損一期在公共場所聚
    集三人以上施強暴脅迫之犯意聯絡，范○○則基於在公共場所
    聚集三人以上施強暴脅迫在場助勢之犯意，由丙○○於110年1
    2月24日21時許，駕駛車牌號碼000-0000號車輛搭載甲○○與
    范○○到址設花蓮縣○○鄉○○路0段000號「美爽爽渡假汽車旅館
    」與丁○○及徐有(搭乘車牌號碼000-0000號自用小客車)會合
    ，5人共同乘座車牌號碼000-0000號車輛至A父花蓮縣吉安鄉
    慶南二街住處前，先由甲○○入內確認為A父住處無誤後，由
    丁○○入內詢問：「今天有到我們公司打人嗎？」，A父回應
    ：「沒有啊，他強姦我女兒耶」，丁○○稱：「喔，你等我唷
    」，隨即步出上址，再由徐有丟擲雞蛋並大聲辱罵：「強姦
    你媽，幹你娘機掰」，甲○○、丁○○及丙○○分別持葉志文提供
    之棍棒入內毀損A父住處窗戶玻璃，令不堪使用，范○○則在
    旁錄影助勢，甲○○等人以此加害生命、身體之事恐嚇A父，
    使A父心生畏懼，致生危害於安全，且以此方式聚集三人以
    上下手實施強暴脅迫，而妨害公共安寧秩序。
三、案經A父訴由花蓮縣警察局花蓮分局、吉安分局報告臺灣花
    蓮地方檢察署檢察官偵查起訴。
    理  由
一、證據能力部分：本判決後述所引用之證據資料，其中傳聞證
    據部分，縱無刑事訴訟法第159 條之1 至第159 條之4 或其
    他規定之傳聞證據例外情形，亦因檢察官、辯護人及被告或
    同意可作為證據使用，或未聲明異議，依刑事訴訟法第159
    條之5 第1 項、第2 項之規定，本院審酌該證據作成之情況
    ，認為適當，應得為證據。至本判決未引用之證據，既未經
    援引為認定犯罪事實之基礎，爰不逐一論述該等證據之證據
    能力，附此敘明。
二、上開犯罪事實，業據被告甲○○坦承在案，核與A女、A父、范
    ○○、丙○○、丁○○之陳述相符，並有内政部警政署刑事警察局
    鑑定書、佛教慈濟醫療財團法人花蓮慈濟醫院受理疑似性侵
    害事件驗傷診斷書、臺灣花蓮地檢署檢察官公務電話紀錄、
    甲○○手機内影片電子檔及畫面翻拍照片、受理各類案件紀錄
    表、受(處)理案件證明單、花蓮縣警察局吉安分局函暨譯文
    表、被害人心理創傷評估表、性侵害案件減少被害人重複陳
    述作業訊前訪視紀錄表、性侵害犯罪事件通報表、性侵害案
    件驗證同意書、疑似性侵害案件證物採集單、手機翻拍照片
    、搜索票、搜索扣押筆錄、花蓮地檢署拘票、指認犯罪嫌疑
    人紀錄表、手繪現場圖、現場照片、路口監視器影像資料、
    車輛詳細資料報表，且有扣案手機1支可供佐證，足認被告
    任意性之自白，與事實相符，應可採信，應依法論科。
三、核被告甲○○所為，事實欄一（一）係犯刑法第224條之強制
    猥褻罪、事實欄一（二）係犯刑法第221第2項、第1項強制
    性交未遂罪；事實欄二，則係犯刑法第150條第2項第1款、
    第1項後段之意圖供行使之用而攜帶兇器公然聚眾施強暴脅
    迫、同法第305條之恐嚇危害安全、同法第354條之毀損等罪
    。被告侵害之A女雖為少女，然被告尚未成年，故無由依兒
    童及少年福利與權益保障法第112條第1項前段規定加重其刑
    ；被告已著手於強制性交行為之實施，而未至既遂之結果，
    即因出於己意中止，其加制性交之犯行，合於中止未遂之規
    定，爰依刑法第27條第1 項前段之規定減輕其刑。被告甲○○
    與同案被告丙○○、丁○○、徐有等人，就上開事實欄二所示犯
    行間，有犯意聯絡及行為分擔，為共同正犯；又本件犯罪構
    成要件須聚集三人以上，性質上屬於聚合犯，並應以在場共
    同實施或在場參與分擔實施犯罪之人為限，而依刑法條文有
    「結夥三人以上」者，其主文之記載並無加列「共同」之必
    要（最高法院79年度台上字第4231號判決意旨參照），是本
    條文以「聚集三人以上」為構成要件，應為相同解釋，方為
    適論，故於主文記載不另載「共同」。犯刑法第150條第1項
    之在公眾得出入之場所聚集實施強暴罪前項之罪，而有下列
    之情形者，得加重其刑至二分之一：意圖供行使之用而攜
    帶兇器或其他危險物品犯之。因而致生公眾或交通往來之
    危險；同條第2項定有明文。而刑法第150條第2項第1款之規
    定係慮及行為人意圖供行使之用而攜帶兇器，對往來公眾所
    造成之生命身體健康等危險大增，破壞公共秩序之危險程度
    升高，而有加重處罰之必要，屬分則加重之性質，業如前述
    ，惟此部分規定，係稱「得加重…」，而非「加重…」或「應
    加重…」，屬於相對加重條件，並非絕對應加重條件，故法
    院對於行為人所犯刑法第150條第2項第1款、第1項後段之行
    為，應參酌當時客觀環境、犯罪情節及危險影響程度等情，
    綜合權衡、裁量是否有加重其刑之必要。查被告甲○○在本案
    屬於首謀，又糾集不知A父何以到車廠毆打被告之丙○○、丁○○、徐有，較之未能先行究明來龍去脈，認為是為友人甲○○
    出頭，而其等所為，確實對於附近往來之住戶之安寧有所妨
    礙，危害秩序，故認被告甲○○部分有加重之必要，爰依上開
    規定加重之。被告甲○○本人在相同地點、以密接之一行為同
    時觸犯事實欄二所示各罪名，為想像競合犯，應從一重處斷
    。被告所犯上開事實欄一（一）、（二）、二所示各罪，犯
    意各別、時地有異，應予分論併罰。
四、爰審酌被告甲○○與A女雖曾為男女朋友，然被告人應尊重A女
    之性自主權利，卻未能妥善處理個人情感，僅因一己私慾，
    不尊重A女身體及性自主權，而為上開犯行，甚為不該，且A
    女年幼，被告之行為恐造成其長期之陰影；又被告因A父得
    知被告對A女所做之情事，前往質問及毆打，受此刺激後，
    竟於其後糾眾生事，持棍棒毀損A父住處之窗戶玻璃，並加
    以恫嚇，且迄未與被害人等和解，實屬可議；惟考量其犯後
    終知坦承犯行，態度勉可，其所以為本案犯行，無非出於年
    輕氣盛，而不知慎行，欠缺法治觀念，兼衡其生活狀況、智
    識程度、前科素行等一切情狀，分別量處如主文所示之刑，
    並定其應執行刑。
五、扣案之手機1支，為被告甲○○所有，於本案用以聯絡丙○○、
    丁○○等人，經其陳述在案，可認屬被告甲○○所有供本案犯意
    圖供行使之用而攜帶兇器公然聚眾施強暴脅迫罪所用，依刑
    法第38條第2項規定，於該罪名項下宣告沒收。未扣案之被
    告甲○○使用之棍棒，被告甲○○於本院審理時陳明係自現場拾
    得，之後隨手丟棄，又無證據證明為被告甲○○所有，故不宣
    告沒收。其餘扣案物品並無證據證明與被告甲○○犯罪相關，
    故均不宣告沒收。
六、同案被告丙○○、丁○○另行審結。
據上論斷，依刑事訴訟法第299條第1項前段，刑法第28條、第22
4條、第221條第2項、第1項、第150條第2項第1款、第1項後段、
第305條、第354條、第27條第1項、第55條、第51條第5款、第38
條第2項，判決如主文。
本案經檢察官乙○○提起公訴，檢察官王柏舜到庭執行職務。
中　　華　　民　　國　　111 　年　　6 　　月　　14　　日
                  刑事第一庭    審判長法  官  黃鴻達  
　　　　　　　　　　　　　　　  　　　法  官  吳明駿
　　　　　　　　　　　　　　　  　　　法  官  戴韻玲
以上正本證明與原本無異。
如不服本判決應於收受送達後20日內向本院提出上訴書狀，並應
敘述具體理由。其未敘述上訴理由者，應於上訴期間屆滿後20日
內向本院補提理由書(均須按他造當事人之人數附繕本)「切勿逕
送上級法院」。告訴人或被害人如對於本判決不服者，應具備理
由請求檢察官上訴，其上訴期間之計算係以檢察官收受判決正本
之日期為準。
辯護人依據刑事訴訟法第346條、公設辯護人條例第17條及律師
法第32 條第2項、第36條等規定之意旨，尚負有提供法律知識、
協助被告之義務（含得為被告之利益提起上訴，但不得與被告明
示之意思相反）。
因疫情而遲誤不變期間，得向法院聲請回復原狀。
中　　華　　民　　國　　111 　年　　6 　　月　　14　　日

                                      書記官  李俊偉
附錄法條：刑法第221條、第224條、第150條、第305條、第354
條
刑法第221條
對於男女以強暴、脅迫、恐嚇、催眠術或其他違反其意願之方法
而為性交者，處三年以上十年以下有期徒刑。
前項之未遂犯罰之。
刑法第224條
對於男女以強暴、脅迫、恐嚇、催眠術或其他違反其意願之方法
，而為猥褻之行為者，處六月以上五年以下有期徒刑。
刑法第150條
對於男女以強暴、脅迫、恐嚇、催眠術或其他違反其意願之方法
，而為猥褻之行為者，處六月以上五年以下有期徒刑。
刑法第305條
以加害生命、身體、自由、名譽、財產之事恐嚇他人，致生危害
於安全者，處二年以下有期徒刑、拘役或九千元以下罰金。
刑法第354條
毀棄、損壞前二條以外之他人之物或致令不堪用，足以生損害於
公眾或他人者，處二年以下有期徒刑、拘役或一萬五千元以下罰
金。